臺灣屏東地方法院刑事判決
111年度簡上字第73號
上  訴  人  
即  被  告  陳盈文


上列上訴人即被告因毒品危害防制條例案件，不服本院簡易庭民
國111年5月30日110年度簡字第1571號第一審刑事簡易判決（聲
請簡易判決處刑案號：臺灣屏東地方檢察署110年度毒偵字第228
6號)，提起上訴，本院第二審合議庭判決如下：
    主      文
上訴駁回。
    事實及理由
一、本案經本院審理結果，認第一審刑事簡易判決認事用法及量
    刑均無不當，應予維持，引用附件所示第一審刑事簡易判決
    書記載外，另補充證據部分：被告於本院審理中之自白。
二、被告上訴意旨略以：被告係自首坦承有施用毒品，並有供出
    上手，被告有悔悟之心，請求可戒癮治療等語。
三、駁回上訴之理由：
（一）按量刑之輕重，係事實審法院得依職權自由裁量之事項，
      茍已斟酌刑法第57條各款所列情狀而未逾越法定刑度，則
      不得遽指為違法；又刑罰之量定屬法院自由裁量之職權行
      使，但仍應審酌刑法第57條所列各款事由及一切情狀，為
      酌量輕重之標準，並非漫無限制，在同一犯罪事實與情節
      ，如別無其他加重或減輕之原因，下級法院量定之刑，亦
      無過重或失輕之不當情形，則上級法院對於下級法院之職
      權行使，原則上應予尊重。
（二）經查，原審判決認被告施用第二級毒品事證明確，並於判
      決理由說明量刑依據，包含被告於警詢自首呈現之犯後態
      度，就刑法第57條各款所列科刑時應審酌之情狀加以斟酌
      ，而依毒品危害防制條例第10條第2項、刑法第11條、刑
      法第41條第1項前段，判處被告有期徒刑3月，並諭知如易
      科罰金之折算標準，此在法定刑度之內，亦無濫用權限情
      形，況被告前於民國110年另案因施用毒品案件，經台灣
      新北地方法院判處有期徒刑3月確定，有臺灣高等法院被
      告前案紀錄表在卷可查，被告猶不知戒除毒品，再犯本件
      ，本院無再宣告施以戒癮治療之必要。再原審判決所處僅
      有期徒刑3月，亦已屬低度之刑，其法律適用及量刑均屬
      妥適。末被告固於警詢中表示其毒品上游為「誠」等語，
      然因被告所提供之年籍資料、上游藥頭所使用之交通工具
      及具體交易時間皆不明，無法追緝毒品上游一情，有屏東
      縣警察局屏東分局民和派出所職務報告一份可參（參本院
      卷第67頁），故被告不符合毒品危害防制條例第17條第1
      項所稱「供出毒品來源」之要件，而無從依該項規定予以
      減刑。綜上，被告上訴，顯無理由，應予駁回。
據上論斷，依刑事訴訟法第455條之1第1項、第3項、第368條、
第373條，判決如主文。
本案經檢察官盧惠珍聲請簡易判決處刑，檢察官王光傑到庭執行
職務。
中　　華　　民　　國　　111 　年　　8 　　月　　16　　日
                  刑事第五庭    審判長法  官  林鈴淑 
                                      法  官  程耀樑
                                      法  官  江永楨
以上正本證明與原本無異。
不得上訴。
中　　華　　民　　國　　111 　年　　8 　　月　　16　　日
                                      書記官  簡慧瑛